臺灣桃園地方法院刑事交通事件裁定　　　　　　　　九十一年度交聲字第四三八號
　　原處分機關　交通部公路總局新竹區監理所中壢監理站
　　異 議 人即
　　受 處 分人　甲○○
右列受處分人因違反道路交通管理處罰條例案件，對於交通部公路總局新竹區監理所
中壢監理站九十一年八月十五日所為壢監裁字第裁五三－Ｄ一Ａ五四六三三三號裁決
處分不服，聲明異議，本院裁定如左：
        主  文
異議駁回。
        理  由
一、異議意旨略以：異議人甲○○所有車牌號碼ＩＰＴ—三四二號重型機車雖係異議
    人所有及使用，然異議人並未於民國九十一年六月二十四日七時二十八分許，騎
    乘上開機車由桃園縣中壢市○○○路右轉環中東路往內壢方向行駛，當天是由同
    事邱乾君開車載異議人到蘆竹龍安街之公司上班，是執勤員警以異議人於上開時
    、地騎乘上開機車闖紅燈及經警鳴笛拒絕停車接受稽查為由，而開立桃園縣警察
    局九０桃警局交字第Ｄ一Ａ五四六三三三號舉發違反道路交通管理事件通知單舉
    發異議人有上開違規事由，顯然有誤，請警員提出照片及錄影帶為證云云。
二、按「汽車駕駛人，行經有燈光號誌管制之交岔路口闖紅燈者，處新臺幣一千八百
    元以上五千四百元以下罰鍰」、「汽車駕駛人，駕駛汽車有違反本條例之行為，
    經交通勤務警察或依法令執行交通稽查任務人員制止時，不聽制止或拒絕停車接
    受稽查而逃逸者，除按各該條規定處罰外，處新臺幣三千元以上六千元以下罰鍰
    」，道路交通管理處罰條例第五十三條、第六十條第一項分別定有明文。
三、經查，異議人上開違規事實，業經證人謝政城即當時在現場攔停舉發異議人之桃
    園縣警察局中壢分局普仁派出所警員到庭證稱：「當天是我一人在中壢市○○○
    路及中山東路路口執行指揮交通勤務，發現當時環中東路是綠燈，在中山東路是
    紅燈，有部機車從中山東路紅燈右轉往內壢方向，我當時打開號誌箱後，再站在
    路口處守望，然後我就吹哨子示意他停車受檢，他未與理會加速逃離，我就記下
    車號，車子顏色是深色的，當時騎乘的是年輕男子，有戴安全帽，我抄下車號後
    到派出所查詢車籍資料，發現車籍資料裡面登記車子的顏色是藍色，我當時有吹
    哨子沒錯，也有穿制服。那個人也有看到我，因為我有吹哨子及拿指揮棒」等語
    （見本院九十一年十月七日訊問筆錄第三頁）屬實，且證人謝政城於九十一年六
    月二十四日上午七時至九時確在上開地點執行守望勤務，復有桃園縣警察局中壢
    分局普仁派出所勤務分配表、員警出入及領用槍彈無線電登記簿各一紙附卷可憑
    足資證明證人謝政城確於上開時、地執行勤務查獲異議人違規之事實。是本院審
    酌證人謝政城既為依法執行職務之公務員，與異議人間並無故舊親誼之關係，復
    無何恩怨仇隙存在，自無誣指異議人違規之必要。
四、按執行交通整理勤務警員舉發違反道路交通管理處罰條例所列之違規事實，本質
    上為行政處分，係公務員基於職務上之權力，且警員所為之舉發，係依法就特定
    之具體事件所為之具有公法上效果之單方面行政行為，基於公務員為公法上行為
    具有公信力之原則，該行政處分行為當可被推定為真正，此乃行政法上之基本原
    理原則。異議人辯稱當日未騎乘上開機車行經該處，而係由同事邱乾君開車載伊
    上班云云，然異議人於本院第一次訊問後即聲明要帶證人邱乾君到庭作證，然異
    議人於第二次開庭時並未到庭，嗣經本院再次定期通知異議人並請偕同邱乾君作
    證，異議人經合法通知後亦未到庭，此均有本院九十一年十月七日、同年十月二
    十三日、同年十一月二十日訊問筆錄、送達證書及法務部戶政連結作業系統在卷
    可佐，則異議人聲稱：當天並未騎乘上開機車行經違規路段，而係由邱乾君開車
    載伊上班云云，顯係毫無根據之空言辯解，不足採信，否則異議人何以未能偕同
    邱乾君到庭證明伊前開主張，是異議人未再提出任何合理之反證，以推翻受推定
    為真正之行政處分行為，徒空言否認闖越紅燈等違規之事實，誠難憑採。
五、次按違反道路交通管理事件統一裁罰標準及處理細則第二十三條規定：「汽車違
    反道路交通管理事件有下列情形之一，當場不能或不宜攔截製單舉發者，得逕行
    舉發之：一闖紅燈或平交道。」、「前項逕行舉發，應記明車輛牌照號碼、車型
    等可資辦明之資料，查明汽車所有人姓名或名稱、住址，並以該汽車所有人為被
    通知人製單舉發之。」，故為維護駕駛人行車安全，如有不宜攔停之情況，舉發
    之員警，自得權衡當時之具體狀況不予攔停當場舉發。至以攝影或照相之方式取
    證者，固足為違規之證明，惟警員當場舉發者，舉發之員警本身之目睹、耳聞，
    亦得為違規人違規之證明，非必所有之違規事件，均需有攝影或照片方足為證，
    則本件執勤員警未錄下異議人之違規行為，尚不影響本件異議人是否有前揭違規
    行為之認定，附此敘明。
六、綜上所陳，本件異議人違規之事實，既堪認定，原處分機關因認異議人違反上開
    交通規則，裁決處罰異議人罰鍰新臺幣四千八百元，經核並無不合，異議意旨求
    為撤銷原裁決，為無理由，應予駁回。
據上論斷，應依道路交通案件處理辦法第十九條，裁定如主文。
中        華        民        國   九十一   年   十一   月    二十五    日
                                臺灣桃園地方法院交通法庭
        法  官   許乃文
右正本證明與原本無異。
如不服本裁定，應於裁定送達後五日內向本院提出抗告狀。
                                    書記官   王曉雁
中        華        民        國   九十一   年   十一   月    二十七    日
